---
title: "R Notebook"
output: html_notebook
---

Hecho con gusto por Leislie R. Manjarrez O.

Laboratorio 49- Diagrama de cajas y bigotes (boxplot) con ggplot2

Instalar paqueterias
install.packages("gapminder")
install.packages("ggplot2")

Llamar la librerias
```{r}
library(gapminder)
library(ggplot2)
```

Cargar los datos al entorno
```{r}
data("gapminder")
```

Filtrado por año 2007
```{r}
gapminder2007 <- gapminder[gapminder$year == '2007',]
```

Crear un diagrama de caja y bigotes o boxplot solo con el eje y
```{r}
ggplot(data = gapminder2007,
       mapping = aes(y = lifeExp))+
  geom_boxplot()
```

Crear un diagrama de caja y bigotes o boxplot con ambos ejes
```{r}
ggplot(data = gapminder2007,
       mapping = aes(x= continent,
         y = lifeExp))+
  geom_boxplot()
```

Marcar los datos atípicos en el boxplot
```{r}
ggplot(data = gapminder2007,
       mapping = aes(x= continent,
                     y = lifeExp))+
  geom_boxplot(outlier.colour = "red",
               outlier.shape = 8,
               outlier.size = 4)
```

Hacer el boxplot de forma vertical
```{r}
ggplot(data = gapminder2007,
       mapping = aes(x= continent,
                     y = lifeExp))+
  geom_boxplot(outlier.colour = "red",
               outlier.shape = 8,
               outlier.size = 4) +
  coord_flip()
```

Marcar datos atipicos y todas las observaciones
```{r}
ggplot(data = gapminder2007,
       mapping = aes(x= continent,
                     y = lifeExp))+
  geom_boxplot()+
  geom_jitter(shape =16,
              position = position_jitter(0.2))
```

Colorear cada uno de los continentes
```{r}
ggplot(data = gapminder2007,
       mapping = aes(x= continent,
                     y = lifeExp,
                     fill = continent))+
  geom_boxplot()
```
